宣示判決筆錄
原      告  富邦產物保險股份有限公司

法定代理人  羅建明  
訴訟代理人  何正偉  
            林揚軒  
被      告  柯緯桀  

上列當事人間110年度中簡字第2475號請求損害賠償事件，於中
華民國110年10月8日上午10時10分整在臺灣臺中地方法院臺中簡
易庭宣示判決，出席職員如下：
    法      官  林筱涵
    書  記  官  張峻偉
朗讀案由。
法官朗讀主文宣示判決如下：
    主      文
被告應給付原告新臺幣壹拾壹萬柒仟壹佰參拾伍元，及自民國一
一○年九月二十八日起至清償日止，按週年利率分之五計算之利
息。
訴訟費用（減縮部分除外）新臺幣壹仟貳佰貳拾元由被告負擔。
本判決得假執行。
    事實及理由之要領
一、原告主張：被告於民國108 年8 月12日0時58分許，駕駛車
    牌號碼000-0000號自用小客車，行經臺中市○○區○○路000號
    前時，因在劃有分向限制線之路段，不依標線指示行駛，不
    慎碰撞原告所承保、訴外人陳昭旭所駕駛且為訴外人蕭婷薇
    所有車牌號碼000－0000號自用小客車（下稱系爭車輛），致
    系爭車輛受損，所需修復費用共計新臺幣（下同）193,274
    元（含工資費用96,576元、零件費用96,698 元），業由原
    告依保險契約予以理賠。為此，爰依保險法第53條規定及侵
    權行為之法律關係，請求被告賠償上開零件計算折舊後之修
    復費用20,559元，並聲明：如主文第一項所示。
二、上開原告主張之事實，業據其提出道路交通事故當事人登記
    聯單、道路交通事故現場圖、初步分析研判表【記載被告有
    在劃有分向限制線之路段，不依標線指示行駛之肇事原因；
    陳昭旭則尚未發現肇事因素】、行車執照、汽（機）車險理
    賠申請書、估價單、車損照片、電子發票為證，並經本院向
    臺中市警察局太平分局調取本件交通事故之初步分析研判表
    、道路交通事故現場圖、道路交通事故調查報告表、道路交
    通事故調查紀錄表、道路交通事故當事人登記聯單、補充資
    料表、車損及現場照片核閱無誤。被告已於相當時期受合法
    之通知，而於言詞辯論期日不到場，亦未提出準備書狀爭執
    ，依民事訴訟法第436 條第2 項適用第280 條第3 項、第1 
    項之規定，視同自認。從而，原告依保險法第53條之規定及
    侵權行為之法律關係，請求被告給付零件折舊後之修復費用
    117,135元（即零件費用20,559元、工資費用96,576元），
    及自起訴狀繕本送達翌日即110 年9 月28日（見本院卷第29
    頁送達證書）起至清償日止，按週年利率5 ％計算之遲延利
    息，為有理由，應予准許。
三、訴訟費用負擔及假執行宣告之依據：民事訴訟法第78條、第
    389 條第1 項第3 款。
　　
如不服本判決，應於送達後20日內，向本院提出上訴狀並表明上
訴理由，如於本判決宣示後送達前提起上訴者，應於判決送達後
20日內補提上訴理由書（須附繕本）。如委任律師提起上訴者，
應一併繳納上訴審裁判費。
中　　華　　民　　國　　110 　年　　10　　月　　8 　　日
                  臺灣臺中地方法院臺中簡易庭
                                  法  官  林筱涵
                                  書記官  張峻偉
以上正本證明與原本無異。
中　　華　　民　　國　　110 　年　　10　　月　　8 　　日
                                  書記官  張峻偉